【裁判字號】    95,裁,2905
【裁判日期】    951221
【裁判案由】    綜合所得稅
【裁判全文】
最  高  行  政  法  院  裁  定
                                     95年度裁字第02905號
上  訴  人  甲○○
被 上訴 人  財政部臺灣省北區國稅局
代  表  人  凌忠源
上列當事人間因綜合所得稅事件，上訴人對於中華民國94年9月
20日臺北高等行政法院94年度簡字第413號判決，提起上訴，本
院裁定如下：
    主  文
上訴駁回。
上訴審訴訟費用由上訴人負擔。
    理  由
一、按對於適用簡易程序之裁判提起上訴或抗告，須經本院許可
    ，且該許可以訴訟事件所涉及之法律見解具有原則性者為限
    ，行政訴訟法第235條定有明文。所謂法律見解具有原則性
    者，係指就行政命令是否牴觸法律所為之判斷，又如同類事
    件所表示之法律見解與其他高等行政法院所表示之見解互相
    牴觸者屬之。
二、本案原判決在經過準備程序後，本諸卷證內之事證認定：本
    件上訴人89年度未辦理綜合所得稅結算申報，惟其於該年度
    有營利、薪資、利息及其他等所得合計新臺幣（下同）878,
    671元，已超過當年度規定之免稅額、標準扣除額之合計數
    ，漏繳所得稅額40,012元，違反所得稅法第71條第1項規定
    ，案經被上訴人查獲，發單補徵稅額40,012元，並按補徵稅
    額處0.4倍罰鍰16,000元（計算式：40,012×0.4＝16,000，
    計至百元止）。上訴人雖訴稱其確巳辦理申報並繳清稅款云
    云，惟其始終未能提出未逾保存期限之申報收據或繳稅證明
    以實其說，所訴自不足採，而判決駁回上訴人於原審之訴。
三、本件上訴意旨略以：申報書上所寫申報收據聯應保留7年之
    期限過長，且字體過小，亦未以紅色註記警告，被上訴人於
    申報過後三、五年才來追討，有違公平原則等語。
四、經查現行所得稅法制係採自動報繳制，納稅義務人有義務在
    法定申報期限內主動申報稅基並計算及繳納稅額，而此等義
    務之踐行，主動權掌握在納稅義務人手中，所以已申報待證
    事實之客觀證明責任亦應由納稅義務人負擔。本案中上訴人
    既未能證明其有主動申報89年度之綜合所得稅，則被上訴人
    依查核結果，對其為補稅及裁罰處分即屬有據，原判決予以
    維持，而駁回上訴人在原審之訴，亦無違誤。上訴意旨所稱
    ：「其有申報，只是申報回條已遺失，而回條註記保存之字
    樣又太小，被上訴人於相隔二、三年再向其追討顯失公平」
    云云，純屬上訴人個人之主觀見解，於法無據，難認原判決
    有首揭所涉及之法律見解具有原則重要性之情事。上訴人提
    起上訴，不合首揭規定，不應許可，其上訴難謂合法，應予
    駁回。
四、依行政訴訟法第249條第1項前段、第104條、民事訴訟法第
    95條、第78條，裁定如主文。
中    華    民    國    95    年    12    月    21    日
                  第五庭審判長法  官  鄭  淑  貞
                              法  官  黃  合  文
                              法  官  吳  明  鴻
                              法  官  鄭  小  康
                              法  官  帥  嘉  寶
以  上  正  本  證  明  與  原  本  無  異
中    華    民    國    95    年    12    月    21    日
                              書記官  阮  桂  芬


司法院資訊處製作；財團法人民間司法改革基金會備份。
